【裁判字號】    90,訴,97
【裁判日期】    900828
【裁判案由】    毒品危害防制條例
【裁判全文】
台灣彰化地方法院刑事判決                              九十年度訴字第九七號
    公  訴  人  臺灣彰化地方法院檢察署檢察官
    被      告  甲○○
右列被告因違反毒品危害防制條例案件，經檢察官提起公訴（八十九年度毒偵字第四
０三八、四四三０號）及移送併辦（八十九年度毒偵字第五三四０號、九十年度毒偵
字第一五三七號），本院判決如左：
    主  文
甲○○連續施用第一級毒品，累犯，處有期徒刑玖月，扣案之毒品海洛因壹包（驗餘
淨重零點貳伍公克）、殘留海洛因之塑膠空袋壹個及注射針筒伍支均沒收銷燬之；又
連續施用第二級毒品，處有期徒刑伍月；應執行有期徒刑壹年，扣案之毒品海洛因壹
包（驗餘淨重零點貳伍公克）、殘留海洛因之塑膠空袋壹個及注射針筒伍支均沒收銷
燬之。
    事  實
一、甲○○曾於民國（下同）八十四年四月二十五日，因違反麻醉藥品管理條例案件
    ，經本院判處有期徒刑四月，同年五月二十三日確定，於八十四年六月十三日因
    易科罰金而執行完畢。嗣復因施用第一、二級毒品案件，經送觀察、勒戒後，認
    有繼續施用毒品之傾向，經本法院以八十七年度毒聲字第一六八七號裁定令入戒
    治處所施以強制戒治，於八十九年二月二十三日經強制戒治期滿，由台灣彰化地
    方法院檢察署檢察官於八十九年三月二十四日以八十九年度戒毒偵字第三二０、
    三二一號為不起訴處分確定。詎仍不知悔改，復基於概括之犯意，自八十九年四
    月底某日起至九十年四月六日止，在其彰化縣永靖鄉○○村○○路○段十二號居
    所等地，以摻香煙吸食或注射針筒注射之方式，連續施用第一級毒品海洛因多次
    ；復另行起意，並基於概括之犯意，分別於八十九年八月六日或其前四日內、同
    年九月一日或其前四日內、同年十月二十三日或其前四日內，在不詳地點，以不
    詳方法，各施用第二級毒品安非他命一次。迨於八十九年八月六日中午十二時，
    在其上址居所，為警查獲，並扣得其所有殘留海洛因之塑膠空袋一個及殘留海洛
    因注射針筒一支；復於同年九月一日下午四時五十分許，在上址居所內，再度為
    警查獲，並扣得其所有殘留海洛因之注射針筒四支；又於同年十月二十三日下午
    一時許，在上址居所，為警第三次查獲，並扣得其所有第一級毒品海洛因一包（
    驗餘淨重０．二五公克）；再於九十年四月六日晚間九時二十分許，在彰化縣員
    林鎮○○路○段四八八號前，為警第四次查獲。嗣經本院以八十九年度毒聲字第
    五一三０號裁定令入戒治所施以強制戒治一年。
二、案經彰化縣警察局員林分局、田中分局報請台灣彰化地方法院檢察署檢察官偵查
    起訴暨彰化縣警察局員林分局報請台灣彰化地方法院檢察署檢察官移由本院併案
    審理。
    理  由
一、訊據被告甲○○除否認有施用安非他命外，餘皆坦承右揭犯行不諱。惟查：被告
    於八十九年八月六日、同年九月一日以及同年十月二十三日三次所採之尿水經送
    驗結果，均呈嗎啡及甲基安非他命之陽性反應，九十年四月六日所採之尿水經送
    驗結果則呈嗎啡陽性反應，此有法務部調查局檢驗通知書一紙以及彰化縣衛生局
    所出具之煙毒尿液檢驗成績書三紙附卷可稽，而常人如未吸用甲基安非他命，其
    尿液應驗無甲基安非他命之陽性反應，倘有吸食者，約有百分之九十於九十六小
    時內，均可自尿液中排出，並驗有甲基安非他命陽性反應，此有行政院衛生署藥
    物食品檢驗局八十一年二月八日（八一）藥檢壹字第一一五六號函可按，足見被
    告於八十九年八月六日或其前四日內某日、同年九月一日或其前四日內某日以及
    同年十月二十三日或其前四日內某日，尚有施用第二級毒品安非他命各一次無訛
    ，且被告所有之白色粉末一小包，確屬第一級毒品海洛因，亦有法務部調查局檢
    驗通知書一紙在卷足憑，此外，並有如主文所示之物扣案可資佐證，其自白核與
    事實相符，否認部分則屬事後卸責之詞，不足採信。又被告前因施用第一、二級
    毒品案件，經送觀察、勒戒後，認有繼續施用毒品之傾向，經本法院以八十七年
    度毒聲字第一六八七號裁定令入戒治處所施以強制戒治，於八十九年二月二十三
    日經強制戒治期滿，由台灣彰化地方法院檢察署檢察官於八十九年三月二十四日
    以八十九年度戒毒偵字第三二０、三二一號為不起訴處分確定，有該不起訴處分
    書一份在卷足憑，嗣其於五年內再犯毒品危害防制條例第十條之罪，經本院以八
    十九年度毒聲字第五一三０號裁定令入戒治所施以強制戒治一年。被告犯罪事證
    明確，其前開犯行洵堪認定，應依法論科。
二、核被告所為，係犯毒品危害防制條例第十條第一、二項之罪。其於施用毒品前後
    持有海洛因、甲基安非他命之低度行為，應為施用之高度行為所吸收，不另論罪
    。被告先後多次施用海洛因及安非他命之犯行，時間緊接，所犯構成要件相同之
    罪名，顯係基於概括犯意反覆為之，均為連續犯，依法應論以一罪，並加重其刑
    。被告所犯上開二罪，犯意各別，行為互殊，應分論併罰之。又被告前曾犯違反
    麻醉藥品管理條例罪，經本院判處有期徒刑四月確定，於八十四年六月十三日因
    易科罰金而執行完畢，有臺灣彰化地方法院檢察署刑案資料查註紀錄表及台灣高
    等法院被告全國前案紀錄表各乙份附卷可稽，五年內再犯有期徒刑以上之本罪，
    為累犯，應就施用第一及毒品海洛因部份遞加重其刑。另被告自八十九年四月底
    某日起至九十年四月六日止之施用海洛因（八十九年八月六日及同年九月一日部
    分除外）及八十九年十月二十三日或其前四日內某日之施用安非他命之犯行，雖
    均未據起訴，惟因與已起訴且認應構成犯罪之事實間，有裁判上一罪之連續犯關
    係，依審判不可分原則，本院自應併案審理。爰審酌被告品行、智識程度、犯罪
    之動機，所生危害及犯罪後態度等一切情狀，分別量處如主文所示之刑，並定其
    應執行之刑，以示儆懲。扣案之第一級毒品海洛因一包（驗餘淨重０．二五公克
    ）為毒品，以及殘留海洛因之塑膠空袋一個、注射針筒五支，因海洛因與上開之
    物已無法析離，故視同第一級毒品，均應沒收銷燬之。
據上論斷，應依刑事訴訟法第二百九十九條第一項前段，毒品危害防制條例第十條第
一項、第二項、第十八條第一項前段，刑法第十一條前段、第五十六條、第四十七條
、第五十一條第五款，判決如主文。
本案經檢察官陳信宏到庭執行職務。
中      華      民      國    九  十    年      八      月    二十八    日
                                   臺灣彰化地方法院刑事第二庭
                                       法      官  康  弼  周
右正本證明與原本無異。
如不服本判決，應於判決送達後十日內向本院提出上訴狀( 須附繕本 )。
                                       法院書記官  莊  金  屏
中      華      民      國    九  十    年      九      月      四      日
毒品危害防制條例第十條：
施用第一級毒品者，處六月以上五年以下有期徒刑。
施用第二級毒品者，處三年以下有期徒刑。


司法院資訊處製作；財團法人民間司法改革基金會備份。
